# 请问应收账款的询证函100%全部发函，回函比例90%，未回函的是否需要做替代测试

提问人：kang77 时间：2017-03-13 22:18:36
请问应收账款的询证函100%全部发函，回函金额比例90%，未回函的是否需要做替代测试？例如 1 、应收账款金额共 10 个客户， 1000 万， 10 个客户全部发函，回函 8 个客户，金额 900 万，回函比例90%，剩下的 2 个未回函客户的期末余额是否必须要做替代测试？ 2 、应收账款金额共 10 个客户， 1000 万，选择 8 个客户发函，金额 900 万，这 8 个客户全部回函，回函占期末余额比例90%，剩下的 2 个未发函的客户是否需要补充其他程序？
3 、如果第 1 项 2 个未回函的客户必须要做替代测试，第 2 项未发函的 2 个客户不需要再针对执行其他额外验证程序，，是否说明发函的比例不是越多越好。

回答人：chenyiwei
发函比例取决于CPA对重大错报风险的职业判断和相关的监管要求。你的问题都是要结合具体案例情况具体分析的，并没有唯一的答案。